# 海域使用权列入“无形资产”核算合适还是“长期待摊费用”合适？

提问人：liufengwen 时间：2012-09-06 11:00:18
1 、海域使用权列入“无形资产”核算合适还是“长期待摊费用”合适？壹桥苗业列入了“无形资产”，其他几个搞水产养殖的上市公司基本都放在"长期待摊费用"中核算。 2 、每年摊销的租赁费是否计入“制造费用”中？ 3 、海域使用权与土地使用权入账的区别？

回答人：chenyiwei
如果海域使用权的性质与土地使用权类似，由国家授予一定年限的使用权，并且可以转让的，则符合无形资产的定义，确认为无形资产更为合适。

提问人：liufengwen 时间：2012-09-06 13:15:05
回复 chenyiwei 的帖子
陈老师，如果符合您说的那些条件，作为无形资产核算，那摊销时是否计入管理费用？

回答人：chenyiwei
不一定，要看海域的用途。例如水产品养殖用海域使用权的摊销额就适合于计入农业生产成本。